臺灣臺中地方法院刑事判決
111年度訴字第1233號
公  訴  人  臺灣臺中地方檢察署檢察官
被      告  何浩亘




選任辯護人  蕭佩芬律師(法扶律師)
上列被告因違反毒品危害防制條例案件，經檢察官提起公訴（11
0年度偵字第37109、37110、39820、39822號），本院判決如下
：
    主    文
乙○○犯如附表編號1至2「宣告刑及沒收」欄所示之罪，各處如附
表編號1至2「宣告刑及沒收」欄所示之刑及沒收。應執行有期徒
刑壹年陸月。
    犯罪事實
一、乙○○明知4-甲基甲基卡西酮（4- methylmethcathjinone、M
    ephedrone、4-MMC ）、甲基-N，N-二甲基卡西酮（Methy1-
    N,N-Dimethy 1 cathinone）為毒品危害防制條例第2 條第2
    項第3款所列管之第三級毒品，不得非法販賣，竟基於販賣
    第三級毒品而混合二種以上之毒品以營利之犯意，於民國11
    0年1月間某日，以蘋果廠牌行動電話(IMEI：0000000000000
    00，插用門號0000000000號之SIM卡)所下載微信通訊軟體申
    請ID：Le00000000使用，於110年3月至9月間，陸續使用微
    信通訊軟體以暱稱「麥當勞24H有事來電」、「爭鮮」、「
    海賊王魯夫」張貼內容為：「限時熱賣中」、「1：6」、「
    買5送1」、「美味可口氣泡飲品 1：600」等販賣毒品咖啡
    包之訊息，張修翰見上開廣告，乃以微信通訊軟體暱稱「小
    太保」與乙○○聯繫購買毒品咖啡包事宜後，於如附表編號1
    至2「交易時間」欄所示之時間，在於如附表編號1至2「交
    易地點」欄所示之地點，以如附表編號1至2「交易方式」、
    「交易金額」欄所示之方式及金額，交易如附表編號1至2「
    交易毒品」欄所示之毒品。嗣警方獲得情資循線追查，於同
    年11月10日凌晨0時許，在臺中市○○區○○路0段000號拘提乙○
    ○到案，並扣得上開蘋果廠牌行動電話1支、摻有愷他命之香
    菸1支。乙○○為警拘提後坦認犯行，供稱其售予張修翰之毒
    品咖啡包係向使用微信通訊軟體暱稱「老乾杯營業中」之人
    (下稱「老乾杯營業中」)所購買，願配合警方實施誘捕偵查
    ，而於同年11月10日凌晨3時21分許，以微信通訊軟體與「
    老乾杯營業中」聯繫購買毒品咖啡包事宜，約定以新臺幣(
    下同)5000元之價格購買10包毒品咖啡包，並於同年11月10
    日凌晨4時許，依約至臺中市西屯區大容東街與大容東一街
    大墩停車場，與受使用FACETIME暱稱「凱文」之人指示攜帶
    10包含有混和4-甲基甲基卡西酮（4- methylmethcathjinon
    e、Mephedrone、4-MMC ）、甲基-N，N-二甲基卡西酮（Met
    hy1-N,N-Dimethy 1 cathinone）之藍色「Big Eyes」包裝
    毒品咖啡包前來交易之甲○○(本院另行審結)見面，在現場埋
    伏之警方旋即上前逮捕甲○○，並自甲○○處扣得前開毒品咖啡
    包12包、愷他命1包、手機2支、1萬7700元。
二、案經臺中市政府警察局刑事警察大隊報告臺灣臺中地方檢察
    署檢察官偵查起訴。
    理    由
一、證據能力方面：
 (一)按刑事訴訟法第159條之5規定被告以外之人於審判外之陳
     述，雖不符前4條之規定，而經當事人於審判程序同意作為
     證據，法院審酌該言詞陳述或書面陳述作成時之情況，認
     為適當者，亦得為證據。當事人、代理人或辯護人於法院
     調查證據時，知有第159條第1項不得為證據之情形，而未
     於言詞辯論終結前聲明異議者，視為有前項之同意，其立
     法意旨在於傳聞證據未經當事人之反對詰問予以核實，原
     則上先予排除，惟若當事人已放棄詰問或未聲明異議，基
     於證據資料愈豐富，愈有助於真實發現之理念，且強化言
     詞辯論原則，法院自可承認該傳聞證據例外擁有證據能力
     。查，本判決下述引用被告乙○○以外之人於審判外之書面
     陳述皆屬傳聞證據，被告乙○○及辯護人於本院準備程序時
     表示對該等證據資料均同意具有證據能力（見本院卷第103
     頁），且檢察官、被告乙○○及辯護人迄至言詞辯論終結前
     亦皆未聲明異議(見本院卷第236至247頁)，本院審酌上開
     證據資料製作時之情況尚無違法不當等瑕疵，且與本案具
     有關連性，認為以之作為證據應屬適當，揆諸前開規定，
     爰逕依刑事訴訟法第159條之5規定，認前揭證據資料均具
     有證據能力。
 (二)又傳聞法則乃對於被告以外之人於審判外之言詞或書面陳
     述而為之規範，本案判決以下所引用之非供述證據，無刑
     事訴訟法第159條第1項規定傳聞法則之適用，經本院於審
     理時依法踐行調查證據程序，檢察官、被告乙○○及辯護人
     均不爭執各該證據之證據能力，且與本案待證事實具有自
     然之關聯性，亦查無依法應排除其證據能力之情形，依法
     自得作為證據。
二、認定犯罪事實所憑之證據及理由：
 (一)上開犯罪事實，業據被告乙○○於警詢、偵訊、本院準備程
     序及審理時均坦承不諱(見偵37109卷第25至41、49至55、6
     3至67、123至129頁，本院卷第97至104、242至246頁)，復
     經證人張修翰於警詢、偵訊時證述明確，並有被告乙○○持
     用上開行動電話中使用微信通訊軟體ID：Le00000000之頁
     面截圖、車牌號碼000-0000號自用小客車停放於臺中市○區
     ○○街00號前及交易現場照片（見偵37109卷第43至47頁）、
     被告乙○○指認同案被告甲○○之指認犯罪嫌疑人紀錄表、指
     認表（見偵37109卷第57至61頁）、被告乙○○與微信通訊軟
     體暱稱「老乾杯營業中」之對話截圖（見偵37109卷第69至
     70頁）、被告乙○○之自願受搜索同意書、臺中市政府警察
     局刑事警察大隊搜索扣押筆錄、扣押物品目錄表、衛生福
     利部草屯療養院110年11月19日草療鑑字第1101100325號鑑
     驗書、扣案之被告乙○○所持用前開蘋果廠牌行動電話之照
     片、扣案之摻有愷他命之菸蒂1支照片（見偵37109卷第71
     至77頁，偵39822卷第21、131頁，本院卷第55頁）、證人
     張修翰指認被告乙○○之指認犯罪嫌疑人紀錄表、指認表（
     見偵37109卷第95至99頁）、110年9月3日被告乙○○與證人
     張修翰交易毒品咖啡包之路口監視器錄影畫面截圖（見偵3
     7109卷第101至103頁）、證人張修翰提出其所使用暱稱「
     小太保」之微信通訊軟體頁面、微信通訊軟體暱稱「海賊
     王魯夫休」之頁面截圖（見偵37109卷第163頁）、證人張
     修翰之勘察採證同書、臺中市政府警察局刑事警察大隊委
     託鑑驗尿液代號與真實姓名對照表、正修科技大學超微量
     研究科技中心110年10月18日原始編號O00000000號尿液鑑
     驗報告、臺中市政府警察局刑事警察大隊偵一隊職務報告
     書（見偵37109卷第179至181、193至205、209頁）、同案
     被告甲○○與使用FACETIME暱稱「凱文」之對話紀錄截圖、
     自同案被告甲○○處扣得之愷他命1包、藍色「Big Eyes」包
     裝毒品咖啡包12包初驗照片、110年11月10日臺中市西屯區
     大容東街現場照片、受執行人為同案被告甲○○之臺中市政
     府警察局刑事警察大隊搜索扣押筆錄、扣押物品目錄表收
     據、扣案之同案被告甲○○所持用手機2支之照片、扣案之藍
     色「Big Eyes」包裝毒品咖啡包12包、愷他命1包之照片（
     見偵37110卷第29至31、33至49、51至59、141至143頁，本
     院卷第73至75頁）、衛生福利部草屯療養院110年11月26日
     草療鑑字第1101100327號鑑驗書、110年11月23日草療鑑字
     第1101100326號鑑驗書（見偵39820卷第25至33頁）等在卷
     可稽，暨扣案之被告乙○○所持用上開蘋果廠牌行動電話1支
     (IMEI：000000000000000，插用門號0000000000號之SIM卡
     )可資佐證，足認被告乙○○上開之任意性自白應與事實相符
     ，已堪採信。
 (二)按販賣毒品係違法行為，非可公然為之，且毒品可任意分
     裝、增減份量、調整純度，其價格並隨時依交易雙方之關
     係、資力、需求量、對行情之認知、來源是否充裕、查緝
     是否嚴緊、購買者被查獲時供出來源之風險評估等因素而
     變動，既無公定價格，亦無法一概而論；因而販賣之利得
     ，除經坦承犯行，或帳冊價量均臻明確外，委難察得實情
     。然衡以毒品價格昂貴且不易取得，其販賣行為涉及重罪
     ，並為治安機關所嚴加查緝，若販賣毒品之人無利可圖，
     應無冒著被查獲之風險而平白攜帶毒品往返送交他人、自
     曝於險之理，故販賣毒品之人有從中賺取價差或量差而牟
     利之意圖及事實，應屬合理認定。從而對於有償之毒品交
     易，除別有事證足認係按同一價格轉讓、確未牟利者外，
     如僅以未確切查得販賣毒品賺取之價差或量差，即認定非
     法販賣之事證不足，將導致知過坦承之人面臨重罪，飾詞
     否認之人，反而僥倖得逞，將失情理之平（最高法院107年
     度台上字第140號判決意旨參照）。經查，被告乙○○於本案
     行為時係智識正常之人，對於毒品交易屬犯罪行為當知之
     甚稔，參以被告乙○○於本院準備程序及審理時均供稱：販
     賣毒品咖啡包1包可獲得200元，每包毒品咖啡包以300元買
     進，以500元賣出，我是個體戶在販賣毒品等語(見本院卷
     第101、244頁)，堪認被告乙○○係基於營利之意圖而為上開
     販毒犯行無訛。
 (三)綜上所述，本案事證明確，被告乙○○之上開犯行洵堪認定
     ，應予依法論罪科刑。　　 
三、論罪科刑：　　　　
 (一)按毒品危害防制條例第9條第3項：「犯前五條之罪而混合
     二種以上之毒品者，適用其中最高級別毒品之法定刑，並
     加重其刑至二分之一」之規定（109年7月15日施行），係
     屬刑法分則之加重，為另一獨立之犯罪型態，如其混合二
     種以上毒品屬不同級別，應依最高級別毒品所定之法定刑
     ，如屬同一級別者，因無從比較高低級別，則依各該級別
     毒品所定之法定刑，加重其刑至二分之一，此有該規定之
     立法理由可資參照。是核被告乙○○就附表編號1至2部分所
     為，均係犯毒品危害防制條例第9條第3項、第4條第3項之
     販賣第三級毒品而混合二種以上之毒品罪。被告乙○○意圖
     販賣而持有如附表編號1、2所示毒品咖啡包之低度行為，
     各為販賣之高度行為所吸收，均不另論罪。
 (三)被告乙○○所犯上開二罪，犯意各別，行為互殊，應予分論
     併罰。
 (四)刑之加重與減輕：
　　1.被告乙○○所為之販賣第三級毒品而混合二種以上毒品之行
      為，雖係適用毒品危害防制條例第9條第3項規定，變更同
      條例第4條第3項販賣第三級毒品罪之基本犯罪類型，並加
      重處罰，而成為另一獨立罪名，然因上開變更後罪名並無
      獨立之法定本刑，是其刑度應先依同條例第4條第3項規定
      定之，再依同條例第9條第3項規定，加重其刑。 
　　2.被告乙○○前因公共危險案件，經本院以106年度中交簡字
      第1392號判決判處有期徒刑2月確定（下稱前案），於106
      年9月6日易科罰金執行完畢等情，業經檢察官於本院審理
      程序中提出上開刑事判決、刑案資料查註紀錄表、矯正簡
      表、臺灣高等法院被告前案紀錄表、臺灣高等法院疑似累
      犯簡列表為據，而具體指出本案被告乙○○構成累犯之證明
      方法，堪可採憑，是被告乙○○於前案之有期徒刑執行完畢
      後，五年內故意再犯本案有期徒刑以上之二罪，均為累犯
      ；參以檢察官復於本院審理程序中具體指出，被告乙○○所
      犯前案與本案均屬故意犯罪，彰顯其法遵循意識不足等節
      ，主張本案均應依法累犯規定加重其刑，故本院依司法院
      大法官會議釋字第775號解釋意旨，衡酌被告乙○○所涉前
      案係易科罰金執行完畢、本案均係在前案執行完畢五年以
      內所為、以及前案與本案之罪質雖不相同，但均為故意犯
      罪，且非一時失慮、偶然發生，可徵被告乙○○不知記取教
      訓，對刑罰之反應力不足等情，認本案均無未處以最低法
      定本刑即有違罪刑相當原則之情形，縱加重最低法定本刑
      ，亦無過苛，爰均依刑法第47條第1項之規定加重其刑。
　　3.又被告乙○○就其所涉本案販賣第三級毒品而混合二種以上
      毒品犯行，已於警詢、偵訊、本院訊問、準備程序及審理
      時均自白不諱，詳如前述，各應依毒品危害防制條例第17
      條第2項之規定減輕其刑。
　　4.按毒品危害防制條例第17條第1項規定：「犯第4條至第8
      條、第10條或第11條之罪，供出毒品來源，因而查獲其他
      正犯或共犯者，減輕或免除其刑。」所稱「供出毒品來源
      ，因而查獲其他正犯或共犯」，係指被告供出毒品來源之
      有關資料，諸如上手之姓名、年籍、住居所、或其他足資
      辨別之特徵等，使調查或偵查犯罪之公務員因而對之發動
      調查或偵查並查獲者，亦即被告之「供出毒品來源」，與
      調查或偵查犯罪之公務員對之發動調查或偵查並進而查獲
      之間，論理上須具有先後且相當之因果關係。查，被告乙
      ○○於警詢時供稱其售予證人張修翰之毒品咖啡包係向使用
      微信通訊軟體暱稱「老乾杯營業中」之人(下稱「老乾杯
      營業中」)所購買，並配合警方實施誘捕偵查等節，有被
      告乙○○於警詢時之供述、被告乙○○以微信通訊軟體與暱稱
      「老乾杯營業中」間之對話紀錄、被告乙○○指認同案被告
      甲○○之指認犯罪嫌疑人紀錄表、指認表、真實姓名年籍對
      照表在卷可參(見偵39820卷第103至125頁)，從而，被告
      乙○○確有供出所販賣毒品咖啡包之來源，並因而查獲其他
      正犯即同案被告甲○○，爰均依毒品危害防制條例第17條第
      1項規定，予以減輕其刑
　　5.被告乙○○具上開刑之加重及減輕事由，應依刑法第70、71
      條之規定先加重後遞減輕之。
 (五)爰以行為人之責任為基礎，審酌被告乙○○明知毒品不僅戕
     害施用者之生理及心理健康，且施用者為購買毒品以解除
     毒癮，往往不惜耗費鉅資，以致散盡家財連累家人，甚或
     鋌而走險實施財產犯罪，危害社會治安，仍為一己私利，
     無視國家杜絕毒品之禁令而販賣第三級毒品而混合二種以
     上毒品等犯行，藉此謀取利益，所為實屬不該。惟念及被
     告乙○○坦承犯行之犯後態度，兼衡被告乙○○販賣毒品咖啡
     包之數量、種類、價金、次數，及本案犯罪之動機、目的
     、手段、情節，暨被告乙○○於本院審理時自陳高職畢業、
     未婚、從事業務工作、與父親同住、家中經濟狀況普通（
     見本院卷第246頁）等一切情狀，分別量處如附表編號1至2
     「宣告刑及沒收」欄所示之刑，並衡酌本案被告乙○○所犯
     各罪侵害法益之異同、對侵害法益之加重效益及時間、空
     間之密接程度，而為整體評價後，定其應執行之刑如主文
     所示，以資懲儆。　　 
四、沒收：
(一)扣案之上開蘋果廠牌行動電話1支(插用門號0000000000號之
    SIM卡，IMEI：000000000000000），係被告乙○○所有、用於
    本案各次犯行之物乙節，業據被告乙○○供承明確（見本院卷
    第100、240頁），自應依毒品危害防制條例第19條第1項之
    規定，於被告乙○○所為附表編號1、2所示各罪刑項下宣告沒
    收。
(二)另被告乙○○所為如附表編號1、2所示之犯行，各獲得1000元
    之價金，已如上述，且其犯罪所得均未扣案，爰均應依刑法
    第38條之1第1項前段、第3項之規定，於被告乙○○所為附表
    編號1、2所示各罪刑項下宣告沒收，併予宣告於全部或一部
    不能沒收或不宜執行沒收時，追徵其價額。
(三)另扣案之摻有愷他命之香菸1支，為被告乙○○施用摻有愷他
    命香菸所剩，與本案販賣毒品咖啡包犯行無關乙情，為被告
    乙○○於本院準備程序時陳明在卷(見本院卷第100頁)，卷內
    既無證據可認該香菸係本案犯行所用之物，或係與本案犯行
    有關之違禁物，爰不予宣告沒收。至於警方自同案被告甲○○
    處扣得之藍色「Big Eyes」包裝毒品咖啡包12包、愷他命1
    包、手機2支、1萬7700元等物均與被告乙○○無關，自無於被
    告乙○○所為各該犯行項下宣告沒收之餘地，附此敘明。
據上論斷，應依刑事訴訟法第299條第1項前段，毒品危害防制條
例第4條第3項、第9條第3項、第17條第1項、第2項、第19條第1
項，刑法第11條、第47條第1項、第51條第5款、第38條之1第1項
前段、第3項，判決如主文。
中　　華　　民　　國　　111 　年　　11　　月　　25　　日
                  刑事第二庭   審判長法  官  劉麗瑛
　　　　　　　　　                   法  官  劉承翰
                                     法  官  吳孟潔

以上正本證明與原本無異。
如不服本判決應於收受判決後20日內向本院提出上訴書狀，並應
敘述具體理由；其未敘述上訴理由者，應於上訴期間屆滿後20日
內向本院補提理由書（均須按他造當事人之人數附繕本）「切勿
逕送上級法院」。
                                     書記官  林育蘋
中　　華　　民　　國　　111 　年　　11　　月　　25　　日

附錄論罪科刑法條
毒品危害防制條例第4條
製造、運輸、販賣第一級毒品者，處死刑或無期徒刑；處無期徒
刑者，得併科新臺幣 2 千萬元以下罰金。
製造、運輸、販賣第二級毒品者，處無期徒刑或 7 年以上有期
徒刑，得併科新臺幣 1 千萬元以下罰金。
製造、運輸、販賣第三級毒品者，處 7 年以上有期徒刑，得併
科新臺幣 7 百萬元以下罰金。
製造、運輸、販賣第四級毒品者，處 5 年以上 12 年以下有期
徒刑，得併科新臺幣 3 百萬元以下罰金。
製造、運輸、販賣專供製造或施用毒品之器具者，處 1 年以上7
 年以下有期徒刑，得併科新臺幣 1 百萬元以下罰金。
前五項之未遂犯罰之。
毒品危害防制條例第9條第3項
成年人對未成年人販賣毒品或犯前三條之罪者，依各該條項規定
加重其刑至二分之一。
明知為懷胎婦女而對之販賣毒品或犯前三條之罪者，亦同。
犯前五條之罪而混合二種以上之毒品者，適用其中最高級別毒品
之法定刑，並加重其刑至二分之一。


附表：
編號 購毒者 交易方式 交易時間 交易地點 交易毒品 交易金額 (新臺幣) 宣告刑及沒收 1 張修翰 張修翰見乙○○以微信通訊軟體刊登之上開廣告，與乙○○聯繫毒品咖啡包交易事宜後，由乙○○於右列時間，駕駛車牌號碼000-0000號自用小客車至右列地點，將右列之毒品咖啡包2包交予張修翰，並向其收取現金1000元。 110年5月28日 凌晨2時許 臺中市○區○○路000號屈臣氏前 含第三級毒品「4-甲基甲基卡西酮」、「甲基-N，N-二甲基卡西編號酮」成分之毒咖啡包2包 1000元 乙○○犯販賣第三級毒品而混合二種以上之毒品罪，累犯，處有期徒刑壹年肆月。扣案之蘋果廠牌行動電話壹支沒收；未扣案犯罪所得新臺幣壹仟元沒收，於全部或一部不能沒收或不宜執行沒收時，追徵其價額。 2 張修翰 張修翰見乙○○以微信通訊軟體暱稱「海賊王魯夫」刊登之上開廣告，與乙○○聯繫毒品咖啡包交易事宜後，由乙○○於右列時間，駕駛車牌號碼000-0000號自用小客車至右列地點，將右列之毒品咖啡包2包交予張修翰，並向其收取現金1000元。 110年9月3日 凌晨3時13分許 臺中市○區○○路00號 含第三級毒品「4-甲基甲基卡西酮」、「甲基-N，N-二甲基卡西編號酮」成分之毒咖啡包2包 1000元 乙○○犯販賣第三級毒品而混合二種以上之毒品罪，累犯，處有期徒刑壹年肆月。扣案之蘋果廠牌行動電話壹支沒收；未扣案犯罪所得新臺幣壹仟元沒收，於全部或一部不能沒收或不宜執行沒收時，追徵其價額。